# 关于确认的应付账款与后续诉讼，执行准则的疑问

提问人：dugujianzp 时间：2021-08-19 13:33:07
求助陈版，我公司与对方公司一直有业务关系，我们正常确认应付账款，但是由于某种原因，我们没有即使支付款项，对方对我们进行司法诉讼，目前属于一审待判阶段，请问，我们在这个期间，是否需要将涉诉的这部分应付账款转入预计负债呢，还是说，如果收到判决结果时，我们履行义务，直接冲销应付账款，差额确认营业外支出？谢谢

回答人：chenyiwei
如果此前已经确认应付账款，则建议继续在应付账款中核算，无需调整到预计负债。如果收到判决结果时，本企业履行义务，直接冲销应付账款。